{"present": {"1 Singular": {"Affirmative": "scaipim", "Question": "an scaipim?", "Negative": "n\u00ed scaipim"}, "2 Singular": {"Affirmative": "scaipeann t\u00fa", "Question": "an scaipeann t\u00fa?", "Negative": "n\u00ed scaipeann t\u00fa"}, "3 Singular": {"Male": {"Affirmative": "scaipeann s\u00e9", "Question": "an scaipeann s\u00e9?", "Negative": "n\u00ed scaipeann s\u00e9"}, "Female": {"Affirmative": "scaipeann s\u00ed", "Question": "an scaipeann s\u00ed?", "Negative": "n\u00ed scaipeann s\u00ed"}}, "1 Plural": {"Compressed": {"Affirmative": "scaipimid", "Question": "an scaipimid?", "Negative": "n\u00ed scaipimid"}, "Extended": {"Affirmative": "scaipeann muid", "Question": "an scaipeann muid?", "Negative": "n\u00ed scaipeann muid"}}, "2 Plural": {"Affirmative": "scaipeann sibh", "Question": "an scaipeann sibh?", "Negative": "n\u00ed scaipeann sibh"}, "3 Plural": {"Affirmative": "scaipeann siad", "Question": "an scaipeann siad?", "Negative": "n\u00ed scaipeann siad"}, "Passive": {"Affirmative": "scaiptear", "Question": "an scaiptear?", "Negative": "n\u00ed scaiptear"}}, "future": {"1 Singular": {"Affirmative": "scaipfidh m\u00e9", "Question": "an scaipfidh m\u00e9?", "Negative": "n\u00ed scaipfidh m\u00e9"}, "2 Singular": {"Affirmative": "scaipfidh t\u00fa", "Question": "an scaipfidh t\u00fa?", "Negative": "n\u00ed scaipfidh t\u00fa"}, "3 Singular": {"Male": {"Affirmative": "scaipfidh s\u00e9", "Question": "an scaipfidh s\u00e9?", "Negative": "n\u00ed scaipfidh s\u00e9"}, "Female": {"Affirmative": "scaipfidh s\u00ed", "Question": "an scaipfidh s\u00ed?", "Negative": "n\u00ed scaipfidh s\u00ed"}}, "1 Plural": {"Compressed": {"Affirmative": "scaipfimid", "Question": "an scaipfimid?", "Negative": "n\u00ed scaipfimid"}, "Extended": {"Affirmative": "scaipfidh muid", "Question": "an scaipfidh muid?", "Negative": "n\u00ed scaipfidh muid"}}, "2 Plural": {"Affirmative": "scaipfidh sibh", "Question": "an scaipfidh sibh?", "Negative": "n\u00ed scaipfidh sibh"}, "3 Plural": {"Affirmative": "scaipfidh siad", "Question": "an scaipfidh siad?", "Negative": "n\u00ed scaipfidh siad"}, "Passive": {"Affirmative": "scaipfear", "Question": "an scaipfear?", "Negative": "n\u00ed scaipfear"}}, "past": {"1 Singular": {"Affirmative": "scaip m\u00e9", "Question": "ar scaip m\u00e9?", "Negative": "n\u00edor scaip m\u00e9"}, "2 Singular": {"Affirmative": "scaip t\u00fa", "Question": "ar scaip t\u00fa?", "Negative": "n\u00edor scaip t\u00fa"}, "3 Singular": {"Male": {"Affirmative": "scaip s\u00e9", "Question": "ar scaip s\u00e9?", "Negative": "n\u00edor scaip s\u00e9"}, "Female": {"Affirmative": "scaip s\u00ed", "Question": "ar scaip s\u00ed?", "Negative": "n\u00edor scaip s\u00ed"}}, "1 Plural": {"Compressed": {"Affirmative": "scaipeamar", "Question": "ar scaipeamar?", "Negative": "n\u00edor scaipeamar"}, "Extended": {"Affirmative": "scaip muid", "Question": "ar scaip muid?", "Negative": "n\u00edor scaip muid"}}, "2 Plural": {"Affirmative": "scaip sibh", "Question": "ar scaip sibh?", "Negative": "n\u00edor scaip sibh"}, "3 Plural": {"Compressed": {"Affirmative": "scaip siad", "Question": "ar scaip siad?", "Negative": "n\u00edor scaip siad"}, "Extended": {"Affirmative": "scaipeadar", "Question": "ar scaipeadar?", "Negative": "n\u00edor scaipeadar"}}, "Passive": {"Affirmative": "scaipeadh", "Question": "ar scaipeadh?", "Negative": "n\u00edor scaipeadh"}}, "condi": {"1 Singular": {"Affirmative": "scaipfinn", "Question": "an scaipfinn?", "Negative": "n\u00ed scaipfinn"}, "2 Singular": {"Affirmative": "scaipfe\u00e1", "Question": "an scaipfe\u00e1?", "Negative": "n\u00ed scaipfe\u00e1"}, "3 Singular": {"Male": {"Affirmative": "scaipfeadh s\u00e9", "Question": "an scaipfeadh s\u00e9?", "Negative": "n\u00ed scaipfeadh s\u00e9"}, "Female": {"Affirmative": "scaipfeadh s\u00ed", "Question": "an scaipfeadh s\u00ed?", "Negative": "n\u00ed scaipfeadh s\u00ed"}}, "1 Plural": {"Compressed": {"Affirmative": "scaipfimis", "Question": "an scaipfimis?", "Negative": "n\u00ed scaipfimis"}, "Extended": {"Affirmative": "scaipfeadh muid", "Question": "an scaipfeadh muid?", "Negative": "n\u00ed scaipfeadh muid"}}, "2 Plural": {"Affirmative": "scaipfeadh sibh", "Question": "an scaipfeadh sibh?", "Negative": "n\u00ed scaipfeadh sibh"}, "3 Plural": {"Compressed": {"Affirmative": "scaipfid\u00eds", "Question": "an scaipfid\u00eds?", "Negative": "n\u00ed scaipfid\u00eds"}, "Extended": {"Affirmative": "scaipfeadh siad", "Question": "an scaipfeadh siad?", "Negative": "n\u00ed scaipfeadh siad"}}, "Passive": {"Affirmative": "scaipf\u00ed", "Question": "an scaipf\u00ed?", "Negative": "n\u00ed scaipf\u00ed"}}, "imper": {"1 Singular": {"Affirmative": "scaipim!", "Negative": "n\u00e1 scaipim!"}, "2 Singular": {"Affirmative": "scaip!", "Negative": "n\u00e1 scaip!"}, "3 Singular": {"Male": {"Affirmative": "scaipeadh s\u00e9!", "Negative": "n\u00e1 scaipeadh s\u00e9!"}, "Female": {"Affirmative": "scaipeadh s\u00ed!", "Negative": "n\u00e1 scaipeadh s\u00ed!"}}, "1 Plural": {"Compressed": {"Affirmative": "scaipimis!", "Negative": "n\u00e1 scaipimis!"}, "Extended": {"Affirmative": "scaipeadh muid!", "Negative": "n\u00e1 scaipeadh muid!"}}, "2 Plural": {"Affirmative": "scaipig\u00ed!", "Negative": "n\u00e1 scaipig\u00ed!"}, "3 Plural": {"Compressed": {"Affirmative": "scaipid\u00eds!", "Negative": "n\u00e1 scaipid\u00eds!"}, "Extended": {"Affirmative": "scaipeadh siad!", "Negative": "n\u00e1 scaipeadh siad!"}}, "Passive": {"Affirmative": "scaiptear!", "Negative": "n\u00e1 scaiptear!"}}, "pastConti": {"1 Singular": {"Affirmative": "scaipinn", "Question": "an scaipinn?", "Negative": "n\u00ed scaipinn"}, "2 Singular": {"Affirmative": "scaipte\u00e1", "Question": "an scaipte\u00e1?", "Negative": "n\u00ed scaipte\u00e1"}, "3 Singular": {"Male": {"Affirmative": "scaipeadh s\u00e9", "Question": "an scaipeadh s\u00e9?", "Negative": "n\u00ed scaipeadh s\u00e9"}, "Female": {"Affirmative": "scaipeadh s\u00ed", "Question": "an scaipeadh s\u00ed?", "Negative": "n\u00ed scaipeadh s\u00ed"}}, "1 Plural": {"Compressed": {"Affirmative": "scaipimis", "Question": "an scaipimis?", "Negative": "n\u00ed scaipimis"}, "Extended": {"Affirmative": "scaipeadh muid", "Question": "an scaipeadh muid?", "Negative": "n\u00ed scaipeadh muid"}}, "2 Plural": {"Affirmative": "scaipeadh sibh", "Question": "an scaipeadh sibh?", "Negative": "n\u00ed scaipeadh sibh"}, "3 Plural": {"Compressed": {"Affirmative": "scaipid\u00eds", "Question": "an scaipid\u00eds?", "Negative": "n\u00ed scaipid\u00eds"}, "Extended": {"Affirmative": "scaipeadh siad", "Question": "an scaipeadh siad?", "Negative": "n\u00ed scaipeadh siad"}}, "Passive": {"Affirmative": "scaipt\u00ed", "Question": "an scaipt\u00ed?", "Negative": "n\u00ed scaipt\u00ed"}}, "subj": {"1 Singular": {"Affirmative": "go scaipe m\u00e9", "Negative": "n\u00e1r scaipe m\u00e9"}, "2 Singular": {"Affirmative": "go scaipe t\u00fa", "Negative": "n\u00e1r scaipe t\u00fa"}, "3 Singular": {"Male": {"Affirmative": "go scaipe s\u00e9", "Negative": "n\u00e1r scaipe s\u00e9"}, "Female": {"Affirmative": "go scaipe s\u00ed", "Negative": "n\u00e1r scaipe s\u00ed"}}, "1 Plural": {"Compressed": {"Affirmative": "go scaipimid", "Negative": "n\u00e1r scaipimid"}, "Extended": {"Affirmative": "go scaipe muid", "Negative": "n\u00e1r scaipe muid"}}, "2 Plural": {"Affirmative": "go scaipe sibh", "Negative": "n\u00e1r scaipe sibh"}, "3 Plural": {"Affirmative": "go scaipe siad", "Negative": "n\u00e1r scaipe siad"}, "Passive": {"Affirmative": "go scaiptear", "Negative": "n\u00e1r scaiptear"}}, "verbal noun": "scaipeadh", "verbal adjective": "scaipthe"}